【裁判字號】    99,抗,205
【裁判日期】    991022
【裁判案由】    本票裁定
【裁判全文】
臺灣臺北地方法院民事裁定               99年度抗字第205號
抗  告  人  觀淑營造股份有限公司
法定代理人  乙○○
相  對  人  兆豐國際商業銀行股份有限公司台北復興分公司
法定代理人  甲○○
上列當事人間本票裁定事件，抗告人對於中華民國99年9 月14日
本院99年度司票字第8116號裁定提起抗告，本院裁定如下：
    主  文
抗告駁回。
抗告程序費用新臺幣壹仟元由抗告人負擔。
    理  由
一、按執票人向本票發票人行使追索權時，得聲請法院裁定後強
    制執行，票據法第 123條定有明文。又本票執票人，依前條
    規定，聲請法院裁定許可對發票人強制執行，係屬非訟事件
    ，此項聲請之裁定，及抗告法院之裁定，僅依非訟事件程序
    ，以審查強制執行許可與否，並無確定實體上法律關係存否
    之效力，如發票人就票據債務之存否有爭執時，應由發票人
    提起確認之訴，以資解決（最高法院57年臺抗字第76號判例
    意旨參照）。
二、本件相對人於原審聲請主張：其執有抗告人及乙○○、德寶
    營造股份有限公司於民國93年7月5日所簽發面額新臺幣（下
    同）172,290,000元、付款地係相對人設於臺北市○○○路○
    段198 號處所、利息約定按提示當日中國國際商業銀行（相
    對人之前身）公告之新臺幣基準利率（本件為2.625%）加年
    息3%計算、到期日授權相對人填寫（相對人填寫為99年7月9
    日），並免除作成拒絕證書之本票乙紙（下稱系爭本票），
    詎到期後經提示未獲付款，為此依票據法第123 條規定提出
    系爭本票聲請本院裁定就上開金額及依約定年息計算之利息
    准許強制執行等情。
三、抗告意旨略以：相對人持有之本票債權金額，並非抗告人實
    際借貸金額，緣抗告人於98年6月17日委請相對人開立2紙工
    程契約履約保證金保證書（下稱保證書），共計43,072,500
    元，詎料相對人未知會抗告人，即將該2 紙保證書全數給付
    前揭工程契約採購機關即行政院國家科學委員會中部科學工
    業園區管理局，並對前揭2紙保證書之擔保品定存單9張、活
    期存款等行使抵銷，是相對人對抗告人之債權餘額僅26,828
    ,945 元。為此，提起本件抗告請求廢棄原裁定等語。
四、經查，相對人主張之事實，業據其提出系爭本票為證，且為
    抗告人所不爭執，此復經原審就系爭本票為形式上之審查，
    認其已具備本票各項應記載事項，合於票據法第120 條規定
    ，為有效之本票，乃裁定准許強制執行，於法並無不合。抗
    告人雖辯稱就當事人間系爭本票之票據債權數額與系爭本票
    所載不符等情，縱為屬實，亦係實體法上之抗辯事由，核屬
    票據債權債務數額、存否之爭執，揆諸前揭說明，應由聲請
    人另循訴訟程序謀求解決，尚不得於本件非訟程序中為此爭
    執，抗告法院亦不得予以審究，本件自仍應准許強制執行之
    裁定。從而，抗告意旨指摘原裁定不當，求予廢棄，為無理
    由，應予駁回。
五、據上論結，本件抗告為無理由，依非訟事件法第55條第1項
    、第2項、第46條、第21條第2項、第24條第1項，民事訴訟
    法第495條之1第1項、第449條第1項、第78條，裁定如主文
    。
中    華    民    國    99    年    10    月    22    日
                  民事第四庭    審判長法  官  張瑜鳳
                                      法  官  陳靜茹
                                      法  官  余明賢
以上正本係照原本作成
本裁定除以適用法規顯有錯誤為理由，並經本院許可外，不得再
抗告。如提起再抗告，應於收受後10日內委任律師為訴訟代理人
向本院提出再抗告狀。並繳納再抗告費新台幣1,000元。
中    華    民    國    99    年    10    月    22    日
                                      書記官  楊勝欽

司法院資訊處製作；財團法人民間司法改革基金會備份。
